臺灣臺北地方法院刑事判決　　　　　　　96年度訴字第1520號
公　訴　人　臺灣臺北地方法院檢察署檢察官
被　　　告　甲○○
上列被告因違反毒品危害防制條例案件，經檢察官提起公訴（九
十六年度毒偵字第一三四九號），本院合議庭裁定改依簡式審判
程序審理，茲判決如下：
    主  文
甲○○施用第壹級毒品，處有期徒刑玖月，減為有期徒刑肆月又
拾伍日，如易科罰金，以新臺幣壹仟元折算壹日。扣案第壹級毒
品海洛因壹包（毛重零點壹捌玖公克、淨重零點零玖公克、取
樣零點零零壹公克、餘重零點零捌公克）沒收銷燬之，海洛因
包裝袋壹個沒收。
    事  實
一、甲○○前於民國七十二年間因肅清煙毒條例案件，經本院以
    七十二年度訴字第七九一號判決處有期徒刑三年八月，於七
    十四年三月十五日縮短刑期假釋出監。再於七十五年間因肅
    清煙毒條例（販賣毒品及施用毒品）案件，經臺灣高等法院
    於七十五年六月二十日以七十五年度上訴字第一三八四號分
    別判處有期徒刑十五年、褫奪公權六年及有期徒刑四年，應
    執行有期徒刑十七年、褫奪公權六年確定，並撤銷上開假釋
    宣告執行殘刑。嗣甲○○於八十一年四月九日因縮短刑期假
    釋出監後，復於八十四年間因肅清煙毒條例案件，經本院於
    八十四年八月二十二日以八十四年度訴字第一二九七號判處
    有期徒刑四年六月確定，入監執行該案刑期及前案殘刑，於
    八十九年三月十五日再度假釋出獄；惟旋於九十年間因施用
    毒品案件，經本院於九十年九月五日以九十年度毒聲字第一
    九六三號裁定入勒戒處所觀察、勒戒，因有繼續施用之傾向
    ，再經本院於同年十月十六日以九十年度毒聲字第二二五八
    號裁定令入戒治處所施以強制戒治，復經本院於九十一年三
    月十八日以九十一年度毒聲字第五三號裁定停止戒治，所餘
    戒治期間付保護管束，而於同年十月二十二日保護管束期間
    期滿未經撤銷，視為強制戒治期滿。而甲○○於九十一年四
    月八日停止戒治後，接續執行撤銷假釋後前案所餘殘刑，甫
    於九十五年二月十一日縮刑期滿執行完畢出監（此部分構成
    累犯）。另於九十五年十一月間，因施用第一級毒品案件，
    經本院於九十六年二月二十七日以九十五年度訴字第二０九
    六號判處有期徒刑八月確定，甫於九十六年九月十五日執行
    完畢（此部分不構成累犯）。詎仍不知悔改，於九十六年四
    月十一日為警採尿前二十六小時之某時（查獲至採尿期間除
    外），在不詳地點施用第一級毒品海洛因一次，嗣其於同日
    上午九時三十分許行經臺北市萬華區○○○道120巷時，因
    形跡可疑，經警上前盤查並獲得同意後，於其身上搜得第一
    級海洛因一小包（毛重0.189公克、淨重0.039公克、取樣
    0.00 1公克、餘重0.038公克），而查獲上情。
二、案經臺北市政府警察局萬華分局報告臺灣臺北地方法院檢察
    署檢察官偵查起訴。
    理  由
一、按本件被告甲○○所犯係死刑、無期徒刑、最輕本刑為三年
    以上有期徒刑以外之罪，其於準備程序就前揭被訴事實為有
    罪之陳述，經本院告知簡式審判程序之旨，並聽取其與公訴
    人之意見後，本院認無不得或不宜改依簡式審判程序進行之
    處，爰依刑事訴訟法第二百七十三條之一第一項、第二百八
    十四條之一，裁定由受命法官獨任進行簡式審判程序，合先
    敘明。
二、上開犯罪事實，業據被告甲○○於本院訊問時坦承不諱，而
    被告於九十六年四月十一日為警查獲時所採尿液，經送台灣
    尖端先進生技醫藥股份有限公司以酵素免疫分析法（ＥＩＡ
    ）初步檢驗，再以氣相層析質譜儀法（ＧＣ／ＭＳ）確認檢
    驗結果，係呈鴉片類陽性反應及嗎啡、可待因陽性反應一節
    ，有該公司濫用藥物檢驗報告一份附卷可稽。又於案發當日
    在被告身上所查獲之白色粉末一包，經送交通部民用航空局
    航空醫務中心以氣相層析質譜儀法鑑定之結果，確含有第一
    級毒品海洛因（Heroin）之成分，此亦有該局九十六年五月
    二日航藥鑑字第0960316號鑑定書一紙在卷可參，是被告前
    揭自白核與事實相符，應堪採信。而被告前於九十年間因施
    用毒品案件，經本院於九十年九月五日以九十年度毒聲字第
    一九六三號裁定入勒戒處所觀察、勒戒，因有繼續施用之傾
    向，再經本院於同年十月十六日以九十年度毒聲字第二二五
    八號裁定令入戒治處所施以強制戒治，復經本院於九十一年
    三月十八日以九十一年度毒聲字第五三二號裁定停止戒治，
    所餘戒治期間付保護管束，而於同年十月二十二日保護管束
    期間屆滿未經撤銷，視為強制戒治期滿等情，有臺灣高等法
    院被告前案紀錄表、本院九十年度毒聲字第二二五八號、九
    十一年毒聲字第五三二號裁定各一份在卷可考。被告於強制
    戒治執行完畢釋放後，於五年後再犯本件施用第一級毒品之
    犯行，即應依毒品危害防制條例第十條第一項予以論處。是
    本件事證明確，被告犯行堪以認定，應依法論科。
三、按海洛因係屬毒品危害防制條例第二條第二項第一款所規定
    之第一級毒品，是核被告甲○○所為，係犯毒品危害防制條
    例第十條第一項之施用第一級毒品海洛因罪。其施用前、後
    持有毒品海洛因之低度行為為施用毒品之高度行為所吸收，
    不另論罪。而被告前於七十二年間因肅清煙毒條例案件，經
    本院以七十二年度訴字第七九一號判決處有期徒刑三年八月
    ，於七十四年三月十五日縮短刑期假釋出監；再於七十五年
    間因肅清煙毒條例（販賣毒品及施用毒品）案件，經臺灣高
    等法院於七十五年六月二十日以七十五年度上訴字第一三八
    四號分別判處有期徒刑十五年、褫奪公權六年及有期徒刑四
    年，應執行有期徒刑十七年、褫奪公權六年確定，並撤銷上
    開假釋宣告執行殘刑。嗣甲○○於八十一年四月九日因縮短
    刑期假釋出監後，復於八十四年間因肅清煙毒條例案件，經
    本院於八十四年八月二十二日以八十四年度訴字第一二九七
    號判處有期徒刑四年六月確定，入監執行該案刑期及前案殘
    刑，於八十九年三月十五日再度假釋出獄，惟旋於九十年間
    因施用毒品案件，經本院於九十年九月五日以九十年度毒聲
    字第一九六三號裁定入勒戒處所觀察、勒戒，因有繼續施用
    之傾向，再經本院於同年十月十六日以九十年度毒聲字第二
    二五八號裁定令入戒治處所施以強制戒治，復經本院於九十
    一年三月十八日以九十一年度毒聲字第五三號裁定停止戒治
    ，所餘戒治期間付保護管束，而於同年十月二十二日保護管
    束期間期滿未經撤銷，視為強制戒治期滿，而甲○○於九十
    一年四月八日停止戒治後，接續執行撤銷假釋後前案所餘殘
    刑，甫於九十五年二月十一日縮刑期滿執行完畢出監一節，
    有卷負臺灣高等法院被告前案紀錄表一份可按，其於有期徒
    刑執行完畢後，五年內故意再犯本件有期徒刑以上之罪，為
    累犯，應依法加重其刑。爰審酌被告自七十二年起，即因毒
    品案件多次進出監獄服刑，其中雖多次假釋出獄，卻均於短
    期內復因施用毒品等案件再度入獄，此次於九十五年二月間
    將撤銷假釋所餘殘刑均執行完畢出監後，復又於同年十一月
    間因施用毒品案件經本院判處有期徒刑八月確定，甫於九十
    六年九月十五日執行完畢出監，顯見被告戒毒意志不堅，並
    無悔意，惟施用毒品係自戕行為，對他人危害尚輕，且其犯
    後坦承犯行，態度良好等一切情狀，量處如主文所示之刑，
    以示懲儆。又中華民國九十六年罪犯減刑條例已於九十六年
    七月十六日施行，本件被告犯罪時間係在九十六年四月二十
    四日以前，且所犯施用第一級毒品罪之宣告刑未逾有期徒刑
    一年六月，依該條例第二條第一項第三款規定，合於減刑條
    件，爰依法就其所犯上開之罪，減其刑期二分之一，並諭知
    易科罰金之折算標準。
四、扣案第一級毒品海洛因一包（毛重0.189公克、淨重0.039公
    克、取樣0.001公克、餘重0.038公克）為查獲之毒品，應依
    毒品危害防制條例第十八條第一項之規定，宣告沒收銷燬之
    。至用以包裝前揭毒品海洛因之包裝袋一個，為被告所有且
    係供施用毒品所用之物，業據被告供陳在卷，爰另依刑法第
    三十八條第一項第二款宣告沒收。
據上論斷，應依刑事訴訟法第二百七十三條之一第一項、第二百
九十九條第一項前段，毒品危害防制條例第十條第一項、第十八
條第一項前段，刑法第十一條前段、第四十七條第一項、第三十
八條第一項第二款，第四十一條第一項前段，中華民國九十六年
罪犯減刑條例第二條第一項第三款、第七條、第九條，判決如主
文。
本案經檢察官葉雅婷到庭執行職務。
中　　華　　民　　國　　96　　年　　12　　月　　 5　　日
             　臺灣臺北地方法院刑事第二庭
                   法　官　劉秀君
上正本證明與原本無異。
如不服本判決，應於判決送達後10日內向本院提出上訴狀 (應抄
附繕本)。
                   書記官  吳俊龍
中　　華　　民　　國　　96　　年　　12　　月　　 5　　日
